【裁判字號】    95,交易,176
【裁判日期】    950418
【裁判案由】    公共危險
【裁判全文】
臺灣士林地方法院刑事判決             95年度交易字第176號
公  訴  人  臺灣士林地方法院檢察署檢察官
被      告  甲○○
                    4樓
上列被告因公共危險案件，經檢察官提起公訴（95年度偵字第13
36號），本院合議庭裁定由受命法官獨任進行簡式審判程序，並
判決如下：
    主  文
甲○○服用酒類，不能安全駕駛動力交通工具而駕駛，累犯，處
有期徒刑陸月，如易科罰金，以佰元折算壹日。
    事實及理由
一、甲○○曾三犯酒醉駕車公共危險案件，分別經本院以89年度
    湖交簡字第432 號簡易判決判處拘役35日、緩刑2 年確定；
    92年士交簡字第1736號簡易判決判處有期徒刑2 月確定，於
    93年3 月19日易科罰金執行完畢及臺灣臺北地方法院以94年
    度交易字第143 號判決判處有期徒刑5 月確定，並於94年7
    月22日易科罰金執行完畢，猶不知悔改。明知服用酒類會導
    致不能安全駕駛動力交通工具，卻仍放縱己意，於94年12月
    21日晚上10時至10時40分許，在臺北縣五股鄉路邊攤飲用蔘
    茸酒及燒酒雞，已達不能安全駕駛動力交通工具之程度，仍
    駕駛車牌號碼K9-9895 號自用小客車沿國道一號高速公路由
    五股往南港方向行駛，置路上不特定行人及車輛安全於不顧
    。嗣於同日晚上11時38分許，駕車行經國道一號高速公路高
    架北向24.2公里（台北市大同區）時，因車身搖擺不定，為
    警攔檢盤查，測得其呼氣酒精濃度高達每公升1.13毫克，而
    達於不能安全駕駛之標準。
二、程序事項：
    本件被告甲○○所犯並非死刑、無期徒刑、最輕本刑為3 年
    以上有期徒刑之罪或高等法院管轄第一審案件，其於準備程
    序進行中，先就被訴事實為有罪之陳述，經告知其簡式審判
    程序之旨，並聽取公訴人及被告之意見後，本院合議庭依刑
    事訴訟法第273 條之1 第1 項之規定，裁定由受命法官獨任
    進行簡式審判程序，合先敘明。
    式審判程序。
三、證據名稱：
  (一)被告自白：被告甲○○於警訊、偵查及本院準備程序及審理
    中自白上述犯罪事實（詳見偵查卷第4 頁、第18至19頁、本
    院95年4 月4 日準備程序筆錄及審判筆錄），其任意自白核
    與下列事證相符，自應採為證據。
  (二)書證：
  刑法第185 條之3 案件測定觀察紀錄表、酒精測定紀錄表各
    1 紙（見偵查卷第7 、8 頁）。
  行政院國軍退除役官兵輔導委員會臺北榮民總醫院88年8 月
    5 日（88）北總內字第26868 號函1 份（見偵查卷第20至22
    頁）：查酒精對人體之影響程度，當呼氣酒精濃度達每公升
    0.50毫克時，將影響駕駛，當呼氣酒精濃度達每公升0.75毫
    克時，將造成思考、個性及行為改變，當呼氣酒精濃度達每
    公升1.0 毫克時，將造成中度中毒而有步態不穩、噁心嘔吐
    、精神混惑不清晰等症狀，當呼氣酒精濃度達每公升1.5 毫
    克時，將造成中度至重度中毒而有說話不清楚、感覺喪失、
    視力模糊等症狀，本件被告測得呼氣中酒精濃度達1.13mg/l
    ，已有前述中度中毒症狀，復參之被告於酒後駕車過程，有
    車身搖擺不定之跡象，經警查獲詢問過程後，有意識模糊，
    注意力無法集中之情事，顯見被告服用酒類已影響其精神及
    反應，而達不能安全駕駛動力交通工具之程度。
  (三)綜上積極證據，上述犯罪事實已得確切之證明，被告犯行堪
    以認定，應依法論罪科刑。
四、核被告甲○○所為，係犯刑法第185 條之3 服用酒類不能安
    全駕駛動力交通工具而駕駛罪。查被告有事實欄所載之犯罪
    科刑執行紀錄，此有臺灣高等法院被告前案紀錄表在卷足憑
    ，其受有期徒刑之執行完畢後，5 年以內再犯本件有期徒刑
    以上之罪，屬累犯，應依刑法第47條之規定加重其刑。爰審
    酌被告前有三次酒醉駕車行為，經法院判處拘役、徒刑，並
    執行完畢，有臺灣高等法院被告全國前案紀錄表在卷可稽，
    竟仍不知警惕，一再酒後駕車，罔顧公眾往來安全，並考量
    被告於為警查獲後，其呼氣酒精濃度值高達每公升1.13毫克
    ，再衡酌被告已出現如前述不能安全駕駛動力交通工具之情
    狀，就國民法律感情而言，本次犯行本院實不應加以輕縱，
    惟姑念被告本次酒後駕車幸未發生事故，未具體造成他人之
    生命、身體及財產上之損害，且犯後坦承犯行深表悔悟，並
    捐贈新台幣20萬元予財團法人佛教慈濟慈善事業基金會，有
    捐助收據一份附卷可稽，並其品行、智識程度等一切情狀，
    本院乃不吝再給被告一次寬典機會，而量處如主文所示之刑
    ，並諭知易科罰金之折算標準，以資懲儆，希望被告從今以
    後，能夠小心謹慎，勿再重蹈覆轍，再罹刑章。
五、應適用之法條：
    刑事訴訟法第273 條之1 第1 項、第299 條第1 項前段、第
    310 條之2 、第454 條第1 項，刑法第185 條之3 、第47條
    、第41條第1 項前段，罰金罰鍰提高標準條例第2 條，判決
    如主文。
六、上訴方式之曉示：
    如不服本判決，得於收受送達後10日內，向本院提出上訴書
    狀，上訴於臺灣高等法院。
本案經檢察官鄭嘉欣到庭執行職務。
中    華    民    國    95    年    4     月    18    日
                  刑事第三庭法  官  汪梅芬
以上正本證明與原本無異。
如不服本判決，應於判決送達10日內，本院提出上訴。
                            書記官  張成龍
中    華    民    國    95    年    4     月    18    日
附錄本案論罪科刑法條之依據：
刑法第185條之3
服用毒品、麻醉藥品、酒類或其他相類之物，不能安全駕駛動力
交通工具而駕駛者，處一年以下有期徒刑、拘役或三萬元以下罰
金。


司法院資訊處製作；財團法人民間司法改革基金會備份。
